臺灣板橋地方法院刑事判決　　　　　　　　　　　　九十三年度簡上字第五七三號
　　上訴人　即
　　被　　　告　丙○○
右列上訴人即被告因傷害案件，不服本院刑事第五庭中華民國九十三年七月三十一日
九十三年度簡字第一九○八號第一審判決（聲請簡易判決處刑案號：臺灣板橋地方法
院檢察署九十三年度偵字第四八二五號），提起上訴，本院管轄之第二審合議庭判決
如左：
    主  文
上訴駁回
    事實及理由
一、本案經本院審理結果，認第一審判決認事用法及量刑均無不當，應予維持，並引
    用第一審判決書記載之事實、證據及理由（詳如附件）。
二、被告上訴意旨略以：案發當日因為告訴人一直罵三字經，所以我拉告訴人之衣領
    ，說要罵就到外面罵，遂將他拉到外面去。告訴人固然有受傷，但我並沒有打他
    ，打他的是我弟弟乙○○，故原審認定事實有誤。況原審判決如此重刑，亦顯然
    過當云云。經查：
  (一)被告於右揭時、地傷害告訴人之事實，業據告訴人於警詢、偵查及本院審理中指
    述綦詳，核與證人即被告之妻甲○○於警詢、偵查及本院審理時所證：我當時在
    廚房準備東西，告訴人在擦油漆，我聽到告訴人跟被告他們在講話，後來說他們
    為何打人，我就出來查看，我看到告訴人的眼睛紅腫起來，被告與乙○○各架著
    告訴人的一隻手，用拖的將告訴人拖出去，並將告訴人放在慢車道，告訴人起身
    去對面診所要看傷，但那家診所不看，所以告訴人便回來要騎機車，被告就將告
    訴人從機車上拉下來，並與乙○○二人一起打告訴人，被告打告訴人的胸部，告
    訴人倒在地上，乙○○還踹告訴人的頭等語大致相符（參見他字卷第二七至二九
    頁、第六四頁，本院九十三年十一月十八日審判筆錄），尚無矛盾或不合常情之
    處。其次，復有告訴人之驗傷診斷書四紙在卷可稽，觀諸其中新光吳火獅紀念醫
    院於九十二年九月五日出具之診斷證明書所載，告訴人係於九十二年九月五日即
    案發當日下午前往該醫院急診治療，而告訴人與被告發生爭執又係在案發當日下
    午四時四十分許，可知告訴人受有傷害之時間與上開發生爭執之時間相當接近，
    復無證據證明告訴人於發生爭執之後隨即另受有傷害（無論係他人所傷或自傷）
    ，則被告既與告訴人發生爭執，且被告自承曾拉告訴人衣領，依一般通常情形觀
    之，被告顯然具有傷害告訴人之強烈動機，而告訴人復旋於爭執後受有傷害，是
    告訴人指稱遭被告所傷害乙節，要屬合理可信。再徵諸告訴人所受傷害為「胸部
    鈍挫傷、右耳撕裂傷、左眼球鈍傷合併眼眶皮下出血」等之傷害，均核與告訴人
    指述遭被告及其弟乙○○毆打可能所受之傷勢大致相符，益見被告應有傷害告訴
    人無疑。
  (二)被告固以前揭情詞置辯，並經證人即其弟乙○○於本院審理時到庭證稱：案發當
    日告訴人一直對我們罵三字經，我說不要罵了，被告就拍桌子，我靠過去就打告
    訴人，被告很生氣，便拉告訴人出去，說要去外面讓他罵。在這過程中我有繼續
    打告訴人，但被告從頭到尾只有拉告訴人的衣領，沒有打告訴人云云（同本院前
    揭審判筆錄參見）。惟查，證人乙○○與被告係屬兄弟關係，且證人乙○○原係
    本件同案被告之一（其於本院原審判決後，因未上訴而判決確定），其所為證詞
    難免有迴護偏袒被告之嫌，是否可信，已不無疑問。又被告及證人乙○○於警詢
    及偵查中均一再否認渠等有傷害告訴人之事實，辯稱雙方僅有發生拉扯云云，然
    何以渠等於本院審理中竟共同翻異前詞，均改口辯稱及證稱只有證人乙○○傷害
    告訴人，被告只有拉告訴人之衣領，並未傷害告訴人云云？可見渠等前後所言不
    一，且審諸渠等所言，或有藉證人乙○○之坦承傷害，以規避被告遭法院判處刑
    責之可能，得否採信，更不無疑問。再者，被告與證人乙○○於警詢及偵查中均
    供稱渠等確與告訴人發生拉扯，嗣於本院審理時，被告改口辯稱僅有拉告訴人之
    衣領，證人乙○○亦作同之證述。惟衡諸常情，一般人於自由意志之情況下，若
    非確有其事，應不至陳述對己不利之事，是被告於警詢及偵查中既坦承與告訴人
    發生拉扯，自較其於本院審理中所辯僅有拉告訴人衣領乙節可採，是被告與證人
    乙○○嗣後竟改稱被告只有拉告訴人之衣領，渠等所言實屬避重就輕，益難遽信
    為真。
  (三)準此而論，既有相關證據資料足以證明被告確有右開共同傷害告訴人之行為，被
    告前揭所辯乙節復難足取，事證已臻明確，被告之犯行應堪認定。又原審審酌被
    告與其弟乙○○僅因收取地租事宜，即與告訴人起爭執，並共同出手毆擊告訴人
    ，渠等犯罪之動機、目的及使用手段之危險性，告訴人受傷之程度非輕，以及被
    告及其弟乙○○犯罪後仍飾詞狡辯，並無悔意，且尚未與告訴人達成和解等一切
    情狀，酌情量處被告有期徒刑五月，並諭知如易科罰金，以三百元折算一日，經
    核原審業已參酌一切情狀，認事用法均無不合，量刑亦稱妥適，是被告指摘原審
    判決量刑過重，亦無足取。
三、綜上所述，被告提起上訴，指摘原判決認事錯誤，且判刑過重云云，即無理由，
    應予駁回。
據上論斷，依刑事訴訟法四百五十五條之一第三項、第三百六十八條、第三百七十三
條，判決如主文。
本案經檢察官陳伯厚到庭執行職務。
中　　　華　　　民　　　國　　九十三　　年　　 十二 　　月　　　二　　　日
                              臺灣板橋地方法院刑事第十六庭
                                  審判長法官  戴嘉清
                                        法官  林晏鵬
                                        法官  陳信旗
本判決不得上訴。
右正本證明與原本無異。
                                        書記官 王麗雯
中　　　華　　　民　　　國　　九十三　　年　　 十二 　　月　　　二　　　日
